【裁判字號】    96,訴,4601
【裁判日期】    970313
【裁判案由】    毒品危害防制條例
【裁判全文】
臺灣板橋地方法院刑事判決              96年度訴字第4601號
公  訴  人  臺灣板橋地方法院檢察署檢察官
被      告  甲○○
上列被告因違反毒品危害防制條例案件，經檢察官提起公訴（96
年度毒偵字第6681號），本院依簡式審判程序，判決如下：
    主  文
甲○○施用第一級毒品，累犯，處有期徒刑壹年，扣案之第一級
毒品海洛因壹包（淨重壹點零公克），沒收銷燬，海洛因包裝
袋壹只（重零點壹玖公克），沒收；又施用第二級毒品，累犯，
處有期徒刑陸月；應執行有期徒刑壹年肆月，扣案之毒品海洛因
壹包（淨重壹點零公克），沒收銷燬，海洛因包裝袋壹只（重
零點壹玖公克），沒收。
    事  實
一、甲○○前於民國九十一年因施用第一級毒品案件，經本院以
    九十一年度毒聲字第一二四一號裁定送觀察、勒戒後，認有
    繼續施用毒品之傾向，復經本院以九十一年度毒聲字第二八
    二○號裁定施以強制戒治，於九十二年八月三十日執行完畢
    釋放。上開施用第一級毒品案件並經檢察官提起公訴，經本
    院以九十二年度訴字第二三九一號判決判處有期徒刑七月，
    迭經臺灣高等法院以九十三年度上訴字第六八九號判決、最
    高法院以九十三年度臺上字第三二二六號判決駁回上訴確定
    ，於九十四年十一月十七日縮刑期滿執行完畢。詎仍不知悔
    改，明知海洛因、甲基安非他命（下稱安非他命）分別係毒
    品危害防制條例所列之第一級、第二級毒品，依法不得持有
    、施用，仍基於施用海洛因及安非他命之犯意，先於九十六
    年八月二十七日某時在臺北縣板橋市○○路二百一十六巷二
    弄九號之二住處內，以香菸沾染燃燒之方式施用第二級毒品
    安非他命一次，復於九十六年八月二十九日下午某時，在相
    同地點，以相同方式施用第一級毒品海洛因一次。嗣於九十
    六年八月二十九日晚間八時許，在臺北縣板橋市○○路二百
    一十六巷二弄九號之二樓住處為警查獲，並扣得其所有供其
    施用之第一級毒品海洛因一包（淨重一點○三公克），經採
    集其尿液送驗後發現呈安非他命類、鴉片類陽性反應，始知
    上情。
二、案經臺北縣政府警察局中和分局報告臺灣板橋地方法院檢察
    署檢察官偵查起訴。本院於準備程序進行中，甲○○就被訴
    事實為有罪之陳述，經告知簡式審判程序之旨，並聽取各當
    事人之意見後，本院合議庭裁定由受命法官獨任進行簡式審
    判程序。
    理  由
一、訊據被告甲○○就上揭犯罪事實於本院審理時自白不諱，其
    於九十六年八月二十九日經警查獲後採集尿液鑑驗結果，確
    呈安非他命類及鴉片類陽性反應，有臺灣檢驗科技股份有限
    公司濫用藥物尿液檢驗報告一紙在卷足證，扣案之白色粉末
    一包（淨重一點○三公克）經鑑驗後認係第一級毒品海洛因
    ，此有法務部調查局九十六年九月十八日調科壹字第０９６
    ２３０６８２６０號鑑定書一紙在卷可查，足認被告前揭自
    白與事實相符，堪予採信。被告前於九十一年因施用第一級
    毒品案件，經本院以九十一年度毒聲字第一二四一號裁定送
    觀察、勒戒後，認有繼續施用毒品之傾向，復經本院以九十
    一年度毒聲字第二八二○號裁定施以強制戒治，於九十二年
    八月三十日執行完畢釋放，有臺灣高等法院被告前案紀錄表
    一份附卷可查，從而被告於前次強制戒治執行完畢釋放後，
    五年內再犯毒品危害防制條例第十條之罪，與毒品危害防制
    條例第二十三條第二項之起訴條件符合，被告犯行洵堪認定
    ，自應依法論科。
二、核被告所為，係犯毒品危害防制條例第十條第一項、第二項
    之施用第一級毒品罪及第二級毒品罪。其於施用前後持有第
    一級毒品海洛因及持有第二級毒品安非他命之低度行為，應
    分別為施用之高度行為所吸收，均不另論罪。被告所犯前開
    二罪間，犯意各別，行為互殊，應分論併罰。被告前於九十
    一年間因施用第一級毒品案件，經本院以九十二年度訴字第
    二三九一號判決判處有期徒刑七月，迭經臺灣高等法院以九
    十三年度上訴字第六八九號判決、最高法院以九十三年度臺
    上字第三二二六號判決駁回上訴確定，於九十四年十一月十
    七日縮刑期滿執行完畢，有臺灣高等法院被告前案紀錄表一
    份附卷可查，被告於有期徒刑執行完畢後，五年之內故意犯
    本案有期徒刑以上之罪，應依刑法第四十七條第一項累犯之
    規定，加重其刑。爰分別審酌被告有毒品等多次前科，素行
    不佳，有前揭臺灣高等法院被告前案紀錄表可參，明知毒品
    危害之烈，未執行之前案有期徒刑又受有減刑之寬典，竟復
    行施用，顯示自行戒除毒品之意志薄弱，應予非難，兼衡其
    經查獲後於本院審理時自知事證明確而坦承犯行，且其施用
    毒品犯行所生危害，主要以自戕身心健康為主，對於他人生
    命、身體、財產等法益，尚未查得重大直接危害，並陳稱開
    始進行美沙冬治療等一切情狀，分別量處如主文所示之刑，
    並定其應執行刑，以示懲儆。
三、扣案之第一級毒品海洛因一包（淨重一點○三公克），為本
    案查獲之毒品，應依毒品危害防制條例第十八條第一項規定
    諭知沒收銷燬。扣案之海洛因包裝袋一只（重○點一九公克
    ）為被告所有，供其施用海洛因所使用之物，業據其供承在
    卷，爰依刑法第三十八條第一項第二款之規定併予宣告沒收
    。
據上論斷，應依刑事訴訟法第273 條之1 第1 項、第299 條第1
項前段，毒品危害防制條例第10條第1項、第2項、第18條第1項
、第23條第2項，刑法第11條前段、第47條第1項、第38條第1項
第2款、第51條第5款，判決如主文。
本案經檢察官靳開聖到庭執行職務。
中    華    民    國    97    年    3     月    13    日
                  刑事第三庭  法  官  王偉光
以上正本證明與原本無異
如不服本判決應於送達後十日內附理由向本院提出上訴狀
                              書記官  陳怡君
中    華    民    國    97    年    3     月    13    日
附錄本案論罪科刑法條全文：
毒品危害防制條例第十條：
施用第一級毒品者，處六月以上五年以下有期徒刑。
施用第二級毒品者，處三年以下有期徒刑。


司法院資訊處製作；財團法人民間司法改革基金會備份。
